【裁判字號】    89,訴,4037
【裁判日期】    901212
【裁判案由】    營利事業所得稅
【裁判全文】
臺北高等行政法院判決                            八十九年度訴字第四○三七號
                              .
    原      告  萬新洋行有限公司
    代  表  人  甲○○
    送達代收人  乙○○
    訴訟代理人  丁○○
    被      告  財政部臺北市國稅局
    代  表  人  丙○○（局長）
    訴訟代理人  戊○○
右當事人間因營利事業所得稅事件，原告不服財政部中華民國八十九年八月十七日台
財訴第0000000000號訴願決定，提起行政訴訟。本院判決如左：
    主  文
原告之訴駁回。
訴訟費用由原告負擔。
    事  實
一、事實概要：
    緣原告八十四年度營利事業所得稅結算申報，原列報全年所得額新台幣（下同）
    一三四、一二九元，經被告機關暫按申報數核定，嗣經財政部賦稅署查獲並通報
    短報所得額八六五、八七一元，被告機關據以核定其全年所得額為一、○○○、
    ○○○元，除補徵營利事業所得稅二一六、四六七元，並按所漏稅額處以一倍罰
    鍰二一六、四○○元（計至百元止）。原告不服，申經復查結果，未獲變更，提
    起訴願，經遭駁回，遂向本院提起行政訴訟。
二、兩造聲明：
  (一)原告聲明：原告未於言詞辯論期日到場，據其起訴狀及準備程序中求為判決訴願
    決定及原處分均撤銷。
  (二)被告聲明：
    求為判決原告之訴駁回，訴訟費用由原告負擔。
三、兩造之爭點：
    本件原告八十四年度營利事業所得稅結算申報，原列報全年所得額為一三四、一
    二九元，嗣被查獲於八十五年間曾分配八十四年度盈餘一、○○○、○○○元予
    股東，被告乃予以補徵營利事業所得稅及罰鍰，原告起訴主張分配股東之款項為
    其他所得，並非漏報營利事業所得云云。
  (一)原告主張之理由：
    1.財政部賦稅署稽核組核原告八十四年度依帳載給予股東之所得額一、○○○、
      ○○○元，認屬盈餘分配，而推斷原告有營利所得卻未計入八十四年度營所稅
      結算申報，以違反所得稅法第一百十條規定，核定原告短報所得八六五、八七
      一元，除補徵所漏稅款外，並處以一倍罰緩。
    2.原告應股東要求，與股東約定而支付之款項，係屬其他所得，與營利事業漏報
      收入或所得額無關，原告已查帳核定在案。上開之推理及處分並無法令依據，
      按所得稅法第二十四條規定，營利事所得之計算，以其收入減除各項成本費用
      、損失及稅捐後之純益額為所得額。原告與股東在約定之下付給股東款項，應
      無營所稅短漏報收入或所得問題，請判決如原告訴之聲明云云。
  (二)被告主張之理由：
    1.營利事業所得稅部分─所得額：
      (1)按「在前項核課期間內，經另發現應徵之稅捐者，仍應依法補徵或並予處罰
        ，在核課期間內未經發現者，以後不得再補稅處罰。」為稅捐稽徵法第二十
        一條第二項所明定。次按「營利事業所得之計算，以其本年度收入總額減除
        各項營業成本費用、損失及稅捐後之純益額為所得額。」復為所得稅法第二
        十四條第一項所規定。
      (2)原告主張其應股東要求與股東約定而支付之款項，係屬其他所得，與營利事
        業漏報收入或所得額無關，財政部賦稅署稽核組推斷系爭一百萬元為盈餘分
        配，與法無據云云。
      (3)依財政部賦稅署八十七年十一月十六日台財稅第八七二○四○七八一號函檢
        附稽核報告節略及有關事證資料影本，原告八十七年十月十二日書面說明，
        其於八十五年間分配八十四年度盈餘一、○○○、○○○元予股東，因疏忽
        未辦理扣繳，原告願依法繳清補稅及罰鍰，請從輕處理。據此，系爭款項確
        為盈餘分配並無疑義，被告依首揭規定核定其所得額，並無不合。
    2.罰鍰部分：
      (1)按「納稅義務人已依本法規定辦理結算申報，但對依本法規定應申報課稅之
        所得額有漏報或短報情事者，處以所漏稅額兩倍以下之罰鍰。」為所得稅法
        第一百十條第一項所明定。
      (2)原告於辦理八十四年度營利事業所得稅結算申報，漏報所得額八六五、八七
        一元，短漏所得稅額二一六、四六七元，其違章事證明確，業如前述，被告
        按前揭規定按所得稅額處以一倍罰鍰二一六、四○○元，並無不合。
    3.據上論述，原處分及訴願決定均無違誤，請判決如被告答辯之聲明等語。
    理  由
一、本件原告經合法通知，無正當理由未於言詞辯論期日到場，查無民事訴訟法第三
    百八十六條所列各款情事，爰依行政訴訟法第二百十八條準用民事訴訟法第三百
    八十五條之規定，准被告聲請，由其一造辯論而為判決，合先敘明。
二、查原告八十四年度申報全年所得額一三四、一二九元，原經被告機關暫按申報數
    核定在案，嗣經財政部賦稅署查獲原告八十四年度盈虧撥補表詳載本期損益一、
    ○○○、○○○元，原告申報所得額為一三四、一二九元，短報所得額八六五、
    八七一元，乃以八十七年十一月十六日台財稅第八七二○四○七八一號函檢附稽
    核報告節略及有關事證資料影本，函送被告機關，被告遂據以核定原告全年所得
    額為一、○○○、○○○元，補徵八十四年度營利事業所得稅二一六、四六七元
    ，並處以一倍罰鍰二一六、四○○元（計至百元止）。原告主張其應股東要求與
    股東約定而支付之款項，係屬其他所得，並非短漏報收入或所得額，請核實認定
    云云。第查原告前向被告提出之說明書已自承其以經營洋酒買賣業務，於八十五
    年間分配八十四年度盈餘一、○○○、○○○元予股東，因疏忽未辦理扣繳，原
    告願依法繳清補稅及罰鍰，請從輕處理云云，此有原告八十七年十月十二月說明
    書在卷可稽，足證原告違章事證明確，所述不足採。按「在稅捐稽徵法第二十一
    條第一項核課期間內，經另發現應徵之稅捐者，仍應依法補徵或並予處罰，．．
    ．。」為同條第二項所明定。次按「納稅義務人已依本法規定辦理結算申報，但
    對依本法規定應申報課稅之所得額有漏報或短報情事者，處以所漏稅額兩倍以下
    之罰鍰。」所得稅法第一百十條第一款亦定有明文。從而，被告機關依上揭規定
    核定原告所得額，補徵營利事業所得稅二一六、四六七元，並按所漏稅額處以一
    倍罰鍰二一六、四○○元，並無不合，訴願決定予以維持，亦稱妥適，原告徒執
    前詞，訴請撤銷，為無理由，應予駁回。
據上論結，本件原告之訴為無理由，爰依行政訴訟法第二百十八條、民事訴訟法第三
百八十五條、行政訴訟法第九十八條第三項前段，判決如主文。
中    華    民    國      九十      年      十二      月      十二     日
                               臺 北 高 等 行 政 法 院  第 一 庭
                                           審 判 長 法  官  鄭忠仁
                                                    法  官  楊莉莉
                                                    法  官  林金本
右為正本係照原本作成。
如不服本判決，應於送達後二十日內，向本院提出上訴狀並表明上訴理由，如於本判
決宣示後送達前提起上訴者，應於判決送達後二十日內補提上訴理由書（須按他造人
數附繕本）。
中    華    民    國      九十      年    十二        月      十二      日
                                                    書記官  簡信滇


司法院資訊處製作；財團法人民間司法改革基金會備份。
